臺灣高等法院刑事裁定
111年度抗字第1002號
聲  請  人  臺灣高等檢察署檢察官
抗  告  人  江飛正



上列聲請人因受刑人數罪併罰有二裁判以上，聲請定其應執行之
刑（聲請案號：臺灣高等檢察署111年度執聲字第934號），本院
裁定如下：
    主  文
原裁定撤銷，發回臺灣臺北地方法院。
    理  由
一、原裁定意旨略以：抗告人即受刑人江飛正（下稱受刑人）因
    犯竊盜案件，先後法院判處如原裁定附表所示之刑，均已確
    定在案，經核檢察官聲請定其應執行之刑，於法並無不合，
    應予准許，並定應執行有期徒刑7月，如易科罰金以新臺幣1
    ,000元折算1日等語。
二、抗告意旨略以:原審量刑過重，受刑人已67歲，且深感後悔
    ，請求法院從輕量刑等語。
三、按數罪併罰之案件，於審判中，現雖有科刑辯論之機制，惟
    尚未判決被告有罪，亦未宣告其刑度前，關於定應執行刑之
    事項，欲要求檢察官、被告或其辯護人為充分辯論，盡攻防
    之能事，事實上有其困難。行為人所犯數罪，或因犯罪時間
    之先後或因偵查、審判程序進行速度之不同，或部分犯罪經
    上訴而於不同審級確定，致有二裁判以上，分別確定，合於
    數罪併罰之要件，依刑法第53條、第54條應依同法第51條第
    5款至第7款之規定，定其應執行之刑者，刑事訴訟法第477
    條第1項規定由檢察官聲請該法院裁定之（有刑法第50條第1
    項但書之情形，執行中應由受刑人請求檢察官為聲請）。依
    上開規定雖僅檢察官得向法院聲請（刑事訴訟法第477條第2
    項另規定，受刑人或其法定代理人、配偶，亦得請求前項檢
    察官聲請之），惟定應執行刑，不僅攸關國家刑罰權之行使
    ，於受刑人之權益亦有重大影響，除顯無必要或有急迫情形
    外，法院於裁定前，允宜予受刑人以言詞、書面或其他適當
    方式陳述意見之機會，程序保障更加周全（最高法院刑事大
    法庭110年度台抗大字第489號裁定意旨參照）。
四、經查，觀諸原審111年度字第934號全卷，原審既未傳喚，亦
    未以函文或其他替代之方式，通知受刑人就本件攸關國家刑
    罰權之行使，於受刑人之權益亦有重大影響之案件表示意見
    ，且本案未見有何顯無必要或急迫之情形，則原審未依上開
    最高法院刑事大法庭裁判意旨賦予其陳述意見之機會，即逕
    行裁定，於法自有未合。為維護當事人之審級利益，爰由本
    院將原裁定撤銷，發回原審另為適當之處理。
據上論斷，應依刑事訴訟法第413條前段，裁定如主文。
中　　華　　民　　國　　111 　年　　7 　　月　　18　　日
                  刑事第四庭    審判長法  官  陳筱珮
                                      法  官  羅郁婷
                                      法  官  柯姿佐
以上正本證明與原本無異。
不得再抗告。
                                      書記官  蔡硃燕
中　　華　　民　　國　　111 　年　　7 　　月　　19　　日